臺灣高等法院刑事裁定　　　　　　　　　94年度毒抗字第17號
　　抗　告　人
　　即　被　告　甲○○
上抗告人因違反毒品危害防制條例案件，不服臺灣桃園地方法院
93年11月30日裁定（93年度毒聲字第1582號）提起抗告，本院裁
定如下：
    主  文
抗告駁回。
    理  由
一、本件抗告意旨略以：原審裁定與事實不符，為此提起抗告云
    云。
二、按煙毒之遺害我國，計自中國清末以來，垂百餘年，一經吸
    染，萎痺終身，其因此失業亡家者，觸目皆是，由此肆無忌
    憚，滋生其他犯罪者，俯首即得；更且流毒所及，國民精神
    日衰，身體日弱，欲以鳩形鵠面之徒，為執銳披堅之旅，殊
    不可得，是其非一身一家之害，直社會、國家之鉅蠹；而欲
    湔除毒害，杜漸防萌，當應特別以治本截流為急務，蓋伐木
    不自其本，必復生；塞水不自其源，必復流，本源一經斷絕
    ，其餘則不戢自消也。「毒品危害防制條例」係鑒於煙毒之
    禍害蔓延，跨國販賣活動頻繁，而對之有所因應。故其立法
    目的在防止來自世界各國毒害，查緝流入毒品，預防及制裁
    與毒品有關之犯罪，亦即肅清煙毒，防制毒品危害，藉以維
    護國民身心健康，進而維持社會秩序，俾免國家安全之陷於
    危殆（司法院大法官議決釋字第四七六號解釋理由書節錄參
    照）。前述發人深省之文字係在說明毒品危害的不僅是個人
    的健康而已，更是對於家庭以及全體國民，乃至社會、國家
    戰力的重大危害，而欲戒除毒品，必須從斷絕來源作起。是
    本條例對吸用毒品自戕身心之犯罪人，在不違反憲法比例原
    則的要求下，兼有以病患身份對待之立法，除規定對施用毒
    品之被告應送勒戒處所觀察、勒戒（期間不得逾二月）外，
    如仍有繼續施用毒品之傾向者，並應令入戒治處所強制戒治
   （其期間為六個月以上，至無繼續強制戒治之必要為止。但
    最長不得逾一年）。如認受觀察、勒戒人無用毒品傾向者，
    或強制戒治期滿者，應即釋放，並為不起訴之處分或由少年
    法院（庭）為不付審理之裁定。毒品危害防制條例第二十條
    第一項、第二項、第二十三條第一項意旨參見。其立法目的
    即在使施用毒品之被告能戒除毒品之侵害，待戒除施用毒品
    者的需求後，毒品交易的市場自然根絕，徹底防制毒品危害
    國人身心健康，以實踐現代福利國家對人民生存照顧之義務
    。
三、經查：抗告人甲○○基於施用毒品之犯意，於民國九十三年
    九月十六日十一時許，為警採尿回溯九十六小時內某時，在
    不詳地點，非法施用第二級毒品安非他命，嗣為警於九十三
    年九月十六日六時三十分許，在桃園市中壢市五權里上山座
    屋二十六之三號一一六室內查獲。前開事實，業經抗告人甲
    ○○於警局訊時供承不諱，其雖於偵訊時更易前詞，僅坦承
    伊最後一次施用毒品之時間，係在九十三年六月間於上址施
    用，而否認本次犯行，然抗告人嗣於原審復坦承於九十三年
    六月至九月間陸續多次施用毒品，核與抗告人警詢筆錄內容
    大致相符，且有檢察官所提出扣案毒品、施用器具等物可證
    ，另查抗告人所採尿液經送鑑定機關鑑定後，檢驗結果確呈
    安非他命陽性反應，此有台灣尖端先進生技醫藥股份有限公
    司濫用藥物檢驗報告書一件附卷可稽，是抗告人顯有連續施
    用第二級毒品之犯行，堪以認定。核被告係犯毒品危害防制
    條例第十條第二項之罪，原審因依同條例第二十條第一項、
    觀察勒戒處分執行條例第三條第一項、第二項之規定，裁定
    抗告人令入勒戒處所觀察、勒戒，其期間不得逾二月。抗告
    人仍執前詞，空言指摘原裁定不當，為無理由，應予駁回。
四、據上論斷，依刑事訴訟法第四百十二條，裁定如主文。
中　　華　　民　　國　　94　　年　　1 　　月　　20　　日
　　　　　　　　　刑事第二十庭  審判長法　官 陳貽男
　　　　　　　　　　　　　　　　　　  法　官 許仕楓
　　　　　　　　　　　　　　　　　　  法　官 李世貴
以上正本證明與原本無異。
不得再抗告。
                                      書記官 魏汝萍
中　　華　　民　　國　　94　　年　　1 　　月　　20　　日
